【裁判字號】    98,簡上,250
【裁判日期】    980420
【裁判案由】    誣告
【裁判全文】
臺灣桃園地方法院刑事判決             98年度簡上字第250號
上  訴  人
即  被  告  甲○○
上列上訴人即被告因誣告案件，不服本院於中華民國97年11月30
日所為之97年度桃簡字第2927號第一審簡易判決（聲請案號：臺
灣桃園地方法院檢察署97年度偵字第18052 號），提起上訴，本
院管轄之第二審合議庭判決如下：
    主  文
上訴駁回。
    事實及理由
一、本案經本院審理結果，認第一審簡易判決認事用法及量刑均
    無不當，應予維持，並引用第一審判決書記載之事實、證據
    及理由（如附件）。
二、上訴意旨略以：本件被告係因突遇臨檢心情緊張，才會做出
    當場逃逸之舉動，且明知機車遭警查扣仍向警察報案機車被
    竊，乃因被告不懂法律，是被告之犯罪情節尚屬可憫，請求
    依刑法第59條酌減其刑，為此，爰提起上訴，請求撤銷原判
    決，並從輕量刑。經查：
（一）按法官於有罪判決中，究應如何量處罪刑，為實體法賦予
      審理法官裁量之刑罰權事項，法官行使此項裁量權，自得
      依據個案情節，參諸刑法第57條所定各款犯罪情狀之規定
      ，於該法定刑度範圍內，基於合義務性之裁量，量處被告
      罪刑；又刑之量定係事實審法院得自由裁量之事項，若其
      未有逾越法定刑之範圍，且亦非明顯違背正義者，即不得
      遽指為違法（最高法院76年度台上字第4984號判決意旨可
      資參照）。次按，刑罰之量定，固屬法院自由裁量之職權
      行使，但仍應審酌刑法第57條所列各款事由及一切情狀，
      為酌量輕重之標準，並非漫無限制；在同一犯罪事實與情
      節，如別無其他加重或減輕之原因，下級審法院量定之刑
      ，亦無過重或失輕之不當情形，則上級審法院對下級審法
      院之職權行使，原則上應予尊重（最高法院85年度台上字
      第2446號裁判意旨可資參酌）。再按，關於刑之量定及緩
      刑之宣告，係實體法上賦予法院得為自由裁量之事項，倘
      其未有逾越法律所規定之範圍，或濫用其權限，即不得任
      意指摘為違法，以為第三審上訴之理由（最高法院75年台
      上字第7033號判決意旨可資參照）。準此，法官量刑，如
      非有上揭明顯違法之情事，自不得擅加指摘其違法或不當
      。
（二）經查，原審經審理結果，認被告犯罪事證明確，因而適用
      刑法第171 條第1 項、第41條第1 項前段，刑法施行法第
      1 條之1 第1 項、第2 項前段等規定，並考量被告誣告行
      為有害於司法偵查權之行使與發動，浪費司法資源，犯後
      猶卸詞狡辯，未具悔悟之意，及其犯罪動機、目的、手段
      與素行等一切情狀，認原審量處被告拘役59日，並諭知以
      新臺幣1000元折算1 日為易科罰金之折算標準。經核其認
      事用法，均無違誤，量刑亦屬妥適。
（三）至上訴人主張其犯罪情狀顯可憫恕，得依刑法第59條之規
      定酌減其刑云云。惟查，本件於上訴審中復無新事證可資
      調查，且原審已於判決中考量其犯罪之動機、目的、手段
      與素行等一切情狀，原審基於上述犯罪動機而為量刑之審
      酌參考，並無量刑過重之處。原審刑罰裁量權之行使並無
      違法不當之處，業如前述，而原審在量刑時既已將所有事
      實及證據通盤考量在內，依上說明，即難再憑此指摘其量
      刑過重。從而，上訴人提起上訴請求從輕量刑，為無理由
      ，原判決又無違法或不當之處，依法應予駁回。
三、應適用之法律依據：
    刑事訴訟法第455 條之1 第1 項、第3 項、第373 條、第368
    條。
本案經檢察官林安紜到庭執行職務。
中    華    民    國    98    年    4     月    20    日
                刑事第一庭審判長法  官  曾淑華
                                法  官  俞力華
                                法  官  顧正德
以上正本證明與原本無異。
不得上訴。
                                書記官  冒佩妤
中    華    民    國    98    年    4     月    22    日
附錄本案論罪科刑之法條：
中華民國刑法第171條
（未指定犯人誣告罪）
未指定犯人，而向該管公務員誣告犯罪者，處 1 年以下有期徒刑
、拘役或3 百元以下罰金。
未指定犯人，而偽造、變造犯罪證據，或使用偽造、變造之犯罪
證據，致開始刑事訴訟程序者，亦同。


司法院資訊處製作；財團法人民間司法改革基金會備份。
